【裁判字號】    90,上易,1744
【裁判日期】    901121
【裁判案由】    盜取財物
【裁判全文】
臺灣高等法院高雄分院刑事判決          九十年度上易字第一七四四號
    上訴人
    即被告  乙○○
    選  任
    辯護人  周村來律師
            周元培
右上訴人因盜取財物案件，不服國防部南部地方軍事法院九十年度和判字第一五三號
中華民國九十年四月八日第一審判決（起訴案號：國防部南部地方軍事法院檢察署八
十九年度偵字第四九四號），提起上訴，本院判決如左：
      主      文
原判決撤銷。
乙○○竊，處有期徒刑伍月，如易科罰金，以佰元折算壹日。
      事      實
乙○○（八十三年四月一日入伍，陸軍士官學校領導士官班第十三期結業，志願役，
業於八十九年十月二十一日退伍）係前開單位上士，休假期間於八十八年十二月三十
日凌晨六時許，行經高雄市○○街五十三號前，見被害人甲○○所有車號：ＹＣ－八
七八三號之自用小客車停在該處，且鑰匙掛在車上，竟意圖為自己不法之所有，將該
車竊取，供己代步之用，迨八十九年五月三日三時三十分許，被告將該車交由不知情
之友人陳璽文駕駛，一同出遊釣魚，途經屏東縣台二十六線恆春段台南大飯店前為警
臨檢查獲，解送臺灣屏東地方法院檢察署轉移臺灣高雄地方法院檢察署偵辦，經該署
以對被告無審判權為由，處分不起訴後，函送國防部南部地方軍事法院檢察署軍事。
檢察官偵結起訴。
      理      由
一、右揭事實，訊據上訴人即被告乙○○坦承不諱，核與被害人甲○○陳述失竊情節
    相符，並有贓物認領保管單影本一份附卷可稽。雖證人陳璽文於原審審理中證稱
    其於被查獲之前一日與被告乙○○二人一起坐計程車至「大紅屋泡沫紅茶店」向
    「阿仁」之人借車云云，惟其於國防部高等軍事法院高雄分院調查中則坦承：「
    實情是乙○○開被查獲之贓車到我家找我，我和趙員並未到七賢路之泡沫紅茶店
    ，他也沒搭計程車到我家」「以前的話都是乙○○叫我說的。」等語，另證人黃
    順隆、劉昱奇亦證稱：「八十九年間有看過乙○○駕駛前開車輛停在營區內」云
    云。又該車遭竊時，被告確係放假中，亦經證人即該管連長陳步青結證屬車，復
    有被告休（請）假紀錄卡影本一份在卷可證，罪證明確，犯行堪以認定。
二、核被告所為，係犯刑法第三百二十條第一項之竊盜罪。軍事法院檢察官雖認被告
    係犯陸海空軍刑法第八十五條前段之盜取財物罪嫌云云，惟按陸海空軍刑法已於
    九十年九月二十八日經總統修正公布，就盜取財物罪部分已廢除其刑罰之規定，
    即此項刑法竊盜罪之特別規定已經廢除，依刑法第二條第一項前段，自應適用裁
    判時之法律。又刑法第四十一條易科罰金之折算標準，已經總統於九十年一月十
    日修正公布，同年月十二日生效，就原「犯最重本刑為三年以下有期徒刑以下之
    刑之罪，而受六個月以下有期徒刑或拘役之宣告」得易科罰金之規定，提高為「
    犯最重本刑為五年以下有期徒刑以下之刑之罪，而受六個月以下有期徒刑或拘役
    之宣告」，均得易科罰金，被告行為後法律有變更，且變更後之法律較有利於被
    告，依刑法第二條第一項前段之規定，自應適用較有利於被告之裁判時法。又被
    告行為時及發覺時雖係現役軍人，經軍事法院檢察署提起公訴，惟國家安全法第
    八條第二項已於九十年十月二日停止適用，除現役軍人犯陸海空軍刑法及其特別
    法之罪外，應歸普通法院審判，本件被告所犯之罪既已經修正為非陸海空軍刑法
    及其特別法之罪，自應由本院審判，併予敘明。
三、原審據以論罪科刑，固非無見，惟陸海空軍刑法已廢止盜取財物罪之規定，改依
    普通刑法處斷，詳如前述，原判決未及改依刑法之規定論處，自有未洽。被告上
    訴意旨，以原審量刑過重，指摘原判決不當，雖無理由，但原判決既有上開可議
    之處，自仍應由本院將原判決撤銷改判。爰審酌被告尚無前科因一時失慮，致罹
    刑章，犯罪後又與被害人達成和解，此有和解書一份可證等一切情狀，量處如主
    文所示之刑，並諭知易科罰金之折算標準。
據上論斷，應依刑事訴訟法第三百六十九條第一項前段、第三百六十四條、第二百九
十九條第一項前段，刑法第三百二十條第一項、第二條第一項前段、第四十一條第一
項，罰金罰鍰提高標準條例第一條前段、第二條，判決如主文。
本案經檢察官陳國全到庭執行職務。
中    華    民    國         九十       年     十一     月    二十一    日
                              臺灣高等法院高雄分院刑事第九庭
                                  審判長法官  張明松
                                        法官  江泰章
                                        法官  任森銓
右正本證明與原本無異。
不得上訴。
                                      書記官  施耀程
中    華    民    國         九十       年     十一     月   二十三    日
附錄：本判決論罪科刑法條：
刑法第三百二十條第一項
意圖為自己或第三人不法之所有，而竊取他人之動產者，為竊盜罪，處五年以下有期
徒刑、拘役或五百元以下罰金。
                                                                      Ｈ


司法院資訊處製作；財團法人民間司法改革基金會備份。
